【裁判字號】    90,訴,388
【裁判日期】    900620
【裁判案由】    毒品危害防制條例
【裁判全文】
臺灣彰化地方法院刑事判決                            九十年度訴字第三八八號
    公  訴  人  臺灣彰化地方法院檢察署檢察官
    被      告  甲○○
    選任辯護人  楊錫楨律師
右列被告因違反毒品危害防制條例案件，經檢察官提起公訴（九十年度毒偵字第二三
五號號），本院判決如左：
        主  文
甲○○施用第一級毒品，累犯，處有期徒刑捌月，扣案之海洛因淨重零點參捌公克沒
收銷燬之；又施用第二級毒品，累犯，處有期徒刑肆月。應執行有期徒刑拾月，扣案
之海洛因淨重零點參捌公克沒收銷燬之。
        事  實
一、甲○○（曾因贓物罪，經本院判處有期徒刑三月確定，於民國八十八年九月二十
    八日執行完畢）前因施用二級毒品安非他命案件，經本院裁定送觀察、勒戒後，
    認無繼續施用毒品傾向，由台灣彰化地方法院檢察署檢察官於八十七年七月二十
    九日以八十七年偵字第六０八一號為不起訴處分確定後，再因施用毒品案件，經
    本院以八十七年度毒聲字二一七八號裁定送觀察、勒戒後，認有繼續施用毒品傾
    向，除經台灣彰化地方法院檢察署檢察官聲請簡易判決處刑（八十七年度偵緝字
    第四００號，經本院員林簡易庭判處有期徒刑三月，如易科罰金以參佰元折算壹
    日），並聲請強制戒治獲准，後因戒治成績合格，經本院於八十八年六月八日以
    八十八年毒聲字第二三四七號裁定停止戒治所餘戒治期間付保護管束。詎於二戒
    治所後，仍不思悔改，復於五年內，其基於施用第一級毒品海洛因之犯意，於九
    十年一月八日下午十六時許，在其所駕駛之小客車上，以將第一級毒品海洛因摻
    入香煙，點火吸用之方式，施用第一級毒品海洛因一次；其又基於施用第二級毒
    品安非他命之犯意，於九十年一月九日上午二時許往前推算一二０小時內之某時
    ，在不詳處所，以不詳之方式，施用第二級毒品安非他命一次。嗣其於九十年一
    月九日零時五十分許，在彰化縣溪湖鎮○○路旁，為警查獲，並扣得其所有之毒
    品海洛因淨重零點參捌公克。
二、案經彰化縣警察局溪湖分局報告台灣彰化地方法院檢察署檢察官偵查起訴。
        理  由
一、訊據被告甲○○矢口否認涉有施用海洛因之犯行，並辯稱伊未再施用海洛因云云
    鎮。惟查：前開施用海洛因之事實，業據被告於警訊中供承不諱，並有海洛因淨
    重零點參捌公克扣案可稽，且前開白色粉末經驗，結果證係海洛因無誤，有法務
    部調查局鑑定通知書一紙可佐，又被告獲案後，為警採集其尿液送驗，結果呈嗎
    啡陽性反應，有長昕生活事業股份有限公司新東分公司所出具之濫用藥物尿液檢
    驗報告一紙在卷可稽，是被告確有施用海洛因之犯行，至為明確。另訊之被告亦
    矢口否認涉有施用安非他命之犯行，並辯稱伊未再用安非他命云云。但查：被告
    獲案後，為警採集其尿液送驗，結果呈甲基安非他命陽性反應，有長昕生活事業
    股份有限公司新東分公司所出具之濫用藥物尿液檢驗報告一紙在卷可稽。按安非
    他命入人體，經新陳代謝作用，若成癮者，因其代謝時間慢，故於一百二十小時
    內（即五日內）利用較具公信力之儀器（如氣相層析質譜儀）仍「可能」被檢出
    。是被告應方有施用安非他命之犯行無訛。又被告前因施用二級毒品安非他命案
    件，經本院裁定送觀察、勒戒後，認無繼續施用毒品傾向，由台灣彰化地方法院
    檢察署檢察官於八十七年七月二十九日以八十七年偵字第六０八一號為不起訴處
    分確定後，再因施用毒品案件，經本院以八十七年度毒聲字二一七八號裁定送觀
  察、勒戒後，認有繼續施用毒品傾向，除經台灣彰化地方法院檢察署檢察官聲請
    簡易判決處刑（八十七年度偵緝字第四００號，經本院員林簡易庭判處有期徒刑
    三月，如易科罰金以參佰元折算壹日，緩刑三年確定），並聲請強制戒治獲准，
    後因戒治成績合格，經本院於八十八年六月八日以八十八年毒聲字第二三四七號
    裁定停止戒治所餘戒治期間付保護管束等情，有不起訴處分書一紙及臺灣高等法
    院被告全國前案紀錄表一紙在卷可按。其於五年內三犯毒品危害防制條例第十條
    第一項、第二項之施用第一級及第二級毒品罪，係屬三犯毒品危害防制條例第十
    條之罪。綜上，本件事證業已明確，被告之犯行堪以認定。
二、核被告甲○○所為，係犯毒品危害防制條例第十條第一項、第二項之施用第一級
    毒品及施用第二級毒品罪。其於施用前後持有第一級毒品海洛因及第二級毒品安
    非他命之低度行為，應各為施用第一級毒品海洛因及第二級毒品安非他命之高度
    行為所吸收，不另論罪。查被告前因贓物罪，經本院判處有期徒刑三月確定，於
    八十八年九月二十八日執行完畢，業據被告供明復有台灣彰化地方法院檢察署刑
    案資料紀錄查註表乙份附卷足按，五年以內再犯本案有期徒刑以上之罪，係屬累
    犯，依法應加重其刑。被告所犯前開二罪，行為互異，犯意各別，所犯構成要件
    復不相同，應分論併罰。爰審酌被告之品性、犯罪之動機、方法、施用次數、所
    生之危害及犯罪之態度等一切情狀，分別量處如主文所示之刑，並諭知應執行之
    刑，以示懲處。另扣案之海洛因淨重零點參捌公克係為毒品危害防制條例第二條
    第二項第一款所規定之第一級毒品，應該條例第十八條第一項前段之規定，宣告
    沒收銷燬之。
據上論斷，應依刑事訴訟法第二百九十九條第一項前段，毒品危害防制條例第十條第
一項、第二項、第十八條第一項前段，刑法第十一條前段、第五十一條第五款、第四
十七條，判決如主文。
本案經檢察官陳信宏到庭執行職務。
中    華    民    國       九十   年      六      月        二十        日
                                臺灣彰化地方法院刑事第三庭
                                    法      官   洪  志  賢
右正本證明與原本無異。
如不服本判決，應於送達後十日內向本院提出上訴狀(須附繕本)。
                                    法院書記官   洪  年  慶
中    華    民    國       九十   年      六      月   二十七       日
毒品危害防制條例第十條：
施用第一級毒品者，處六月以上五年以下有期徒刑。
施用第二級毒品者，處三年以下有期徒刑。


司法院資訊處製作；財團法人民間司法改革基金會備份。
